臺灣板橋地方法院刑事判決　　　　　　 100年度訴字第1270號
公　訴　人　臺灣板橋地方法院檢察署檢察官
被　　　告　黃金英
被　　　告　陳玉霖
上列被告因違反醫師法等案件，經檢察官提起公訴（99年度偵字
第25578 號），本院判決如下：
    主  文
黃金英、陳玉霖共同製造偽藥，各處有期徒刑陸月。扣案如附表
所示之物均沒收。
    事  實
一、黃金英前因製造偽藥案件，經本院於民國85年7 月31日以85
    年度訴字第1715號刑事判決判處有期徒刑四月，緩刑三年確
    定。詎其猶未知悔改，與其兒媳陳玉霖均明知未取得合法醫
    師資格，不得擅自執行醫療業務，且不得製造、販賣未經核
    准製造之偽藥，竟仍基於非法執行醫療業務及製造、販賣偽
    藥之共同犯意聯絡，自前揭案件判決後之不詳時間起，至99
    年5 月12日遭查獲時止，在臺北縣永和市（現改制為新北市
    永和區○○○街63巷1 號開設祖傳痔瘡草藥鋪，共同替病患
    診治痔瘡病症及開立適用之醫療處方，而非法執行醫療業務
    。其方式為病人看診時，標榜「不開刀、不住院、不打針、
    不吃藥、安全可靠、專治痔瘡、即刻止血、痛苦立減、照常
    工作、一週脫落、除惡務盡」，先目視、觸診後加以敷藥，
    若要必要並會以針頭將病患痔瘡戳破，擠出膿瘡後，外敷其
    以消炎粉、凡士林、次沒食子酸鉍、氧化鋅等原料自行調配
    製造之「黃藥膏」，及將購自中國化學製藥股份有限公司之
    強力施美藥膏分裝成小罐之「白藥膏」，或搭配如附表所示
    之其他藥物，開立予病患使用，或由病患另行以每罐新臺幣
    （下同）一百元或二百元之代價購買，每次療程收費數千元
    不等之金額。嗣於99年5 月12日，在上開草藥鋪內為調查人
    員查獲，並扣得如附表所示物品，而悉上情。
二、案經法務部調查局臺北縣調查站（現改制為新北市調查處）
    移請臺灣板橋地方法院檢察署檢察官偵查起訴。
    理  由
一、證據能力部分：
(一)按被告以外之人於審判外之言詞或書面陳述，除法律有規定
    者外，不得作為證據，刑事訴訟法第159 條第1 項定有明文
    。本案證人馬告於調查局所為之證述，屬被告黃金英、陳玉
    霖二人以外之人於審判外所為之陳述，且調查局筆錄中記載
    其年籍在卷，然遍查全卷均無馬告之年籍資料，是否為假名
    檢舉，亦非無疑，揆諸前揭法律規定，即不得作為證據。
(二)被告黃金英、陳玉霖二人相互間於調查局及偵查中就他方所
    為之陳述部分，就他方而言雖均屬被告以外之人於審判外之
    陳述，然經本院於審判期日提示被告二人調查證據並告以要
    旨後，被告二人就此部分證據之證據能力皆未聲明異議，且
    本院審酌被告二人間為婆媳關係、應無彼此搆陷之動機，是
    其等於案發後記憶猶新之際在警詢、偵查中就他方所為之陳
    述，具有一定之可信度，如引用其等上開陳述作為證據應屬
    適當，依刑事訴訟法第159 條之5 規定，即皆有證據能力。
(三)至被告陳玉霖於調查局所製作之筆錄部分，雖被告陳玉霖爭
    執筆錄記載與其當時之回答內容似有不符之處，然此部分經
    本院當庭勘驗被告陳玉霖於調查局應訊之全程錄音檔案結果
    ，尚未發現有重大出入之處（參見本院100 年10月21日準備
    程序筆錄第2 頁以下），惟此部分既經本院當庭勘驗後逐字
    記載被告陳玉霖接受調查官訊問時之問答內容，與其調查局
    應訊筆錄僅記載要旨而言，較為周全，是被告陳玉霖於調查
    局之供述即應以本院上開勘驗筆錄所載為準，附此敘明。
二、訊據被告黃金英對其於上址開設祖傳痔瘡草藥鋪，並有前揭
    醫療行為及調配、分裝之製造藥劑行為均坦承不諱，僅辯稱
    其不知此舉違法云云。被告陳玉霖對其婆婆即被告黃金英有
    前揭行為固亦坦承不諱，惟矢口否認其本人有擅自執行醫療
    業務及製造偽藥進而販賣等犯行，辯稱：伊僅係在旁協助做
    雜事及負責刮痧推拿，頂多幫忙分裝藥品，但伊並未診視、
    治療病人，亦未調配藥劑云云。經查：
(一)被告二人均無醫師或中醫師資格，惟仍於前揭期間在上址開
    立祖傳痔瘡草藥鋪，標榜「不開刀、不住院、不打針、不吃
    藥、安全可靠、專治痔瘡、即刻止血、痛苦立減、照常工作
    、一週脫落、除惡務盡」等語。該草藥鋪並係以針頭將病患
    痔瘡戳破，擠出膿瘡後，外敷其以消炎粉、凡士林、次沒食
    子酸鉍、氧化鋅等原料自行調配製造之「黃藥膏」，並將購
    自中國化學製藥股份有限公司之強力施美藥膏分裝成小罐之
    「白藥膏」，或搭配如附表所示之其他藥物，開立予病患使
    用，或由病患另行以每罐一百元或二百元之代價購買，每次
    療程收費數千元不等之事實，為被告二人所供承不諱，核與
    渠等於調查局應訊時就他方涉案部分所為之證述相符，並有
    名片一紙、法務部調查局99年4 月30日調科壹字第09900193
    310 號鑑定書、行政院衛生署食品藥物管理局99年7 月14日
    FDA 研字第0990029092號函所附檢驗報告書各一份附卷可稽
    及如附表所示之物品扣案可資佐證，是此部分之事實堪以認
    定。被告黃金英雖辯稱其不知此舉違法云云，然其前因於相
    同地點相同性質之調配製造聲稱具治療消除便秘腫痛療效之
    偽藥進而販賣案件，經本院於85年7 月31日以85年度訴字第
    1715號刑事判決判處有期徒刑四月，緩刑三年確定，有該案
    刑事判決書及其臺灣高等法院被告前案紀錄表各一份在卷可
    按，可徵被告黃金英對其擅自調配製造藥品加以販賣之行為
    係屬違法之製造偽藥及販賣偽藥行為，應已知之甚詳；又其
    係以針頭等物侵入性治療病患痔瘡，顯已屬一般醫師所為之
    手術行為，被告黃金英長期經營此業，應有相當之智識經驗
    ，自難諉為不知，是其辯稱不知此舉違法云云，洵非可採。
(二)至被告陳玉霖部分，經本院勘驗其調查局應訊過程之錄音檔
    案結果，訊問過程全程錄音，調查官問答語氣正常，以一問
    一答方式製作（參見上開本院準備程序筆錄第2 頁），被告
    陳玉霖亦稱調查官並未以不正方式取供（參見本院100 年6
    月15日準備程序筆錄第8 、9 頁），是被告陳玉霖顯係出於
    自由意志為陳述。雖被告陳玉霖稱其應訊當時係將其所瞭解
    者回答，但不表示就是伊去做云云。然其於調查局應訊時供
    稱：「
    調查官（下稱調）：妳打…妳婆婆她就是幫忙一下而已就對
                      了？
    陳玉霖（下稱陳）：嗯。
    調：還是有時候會…就是有時候妳在…呃…
    陳：就是互相幫忙啦。
    調：就…是以妳為主，就是說在過程中有時候需要人手或幹
        嘛，妳婆婆會幫忙一下，或者一些簡單的她會幫忙就對
        了？
    陳：嗯嗯。
    （中略）
    調：喔，一看…妳就先診視？
    陳：就是外看嘛，就是他來了肛門看了…剛才你也有看那個
        啊。
    （中略）
    陳：啊有的就是破皮癢。
    調：什麼東西？
    陳：就撕裂。
    調：撕裂。
    陳：嗯，就是肛門撕裂。
    （中略）
    陳：觸診。
    調：觸診嘛。
    陳：就是用…
    調：妳會戴手套觸診？
    陳：對對，看他，有的裂的話，他如果裂在裡面的話，就看
        他裂多少。
    調：目視嘛，觸診嘛，然後，那治療就是說？
    陳：就是敷藥。
    （中略）
    陳：喔對，靜脈瘤有時候如果說需要的話，有時候要結紮。
    （中略）
    陳：那就是，跟你講說點痣嘛，因為靜脈瘤它是一個瘤啊，
        你把它點下去，它會乾枯掉。
    （中略）
    陳：就是點出來，就是凸出來的點給它乾枯。
    調：那妳注射那個藥劑是什麼？
    陳：石…呃…就碳酸嘛。
    （中略）
    陳：你要敷，敷外面而已啊，你不能說打到肌肉去啊，只是
        說點痣，因為那要很小心，要那個點敷在外面這樣子。
    調：就是用敷，那妳是用什麼敷？
    陳：就是你那個針頭。
    調：針頭？
    陳：就只能這樣。
    調：喔，所以妳是，我知道妳是說藥在裡面然後妳進去以後
        ，就是用輕輕觸碰嘛。
    陳：對對對對對。
    調：妳壓一下然後溢出來，再…
    陳：對對對對對。啊你不能直接打下去石碳酸它是可以那個
        給它乾掉的，像我們不是外面那個點痣有沒有？
    調：對，讓它萎縮喔？
    陳：嘿嘿，就是給它乾枯掉。
    （中略）
    調：那黃藥膏和白藥膏有什麼不同？
    陳：那個白藥膏就是止癢的啊。
    調：止癢？也是擦在患部？
    陳：當然當然。
    調：那黃藥膏呢？
    陳：也是啊。黃藥膏它那個有「（音譯）次末食子酸」是止
        血粉。
    調：還有止血粉喔？
    陳：止血粉加消炎粉。其實次末食子酸是中藥提煉出來的，
        它是那個「（音譯）地榆」、「（音譯）帝寶」抽取出
        來的。
    （中略）
    調：提示扣押物編號1 之1 ，頓號，1 之5 ，頓號，1 之9
        ，都寫白藥膏就好了。所以這三個都是一樣的？都是白
        藥膏？
    陳：對對對。
    調：它的用途就是這個是止癢？
    （中略）
    陳：我們用來擦皮膚癢的人。
    （中略）
    調：這些就是黃藥膏嘛？
    陳：嘿。
    調：係我所有，那它的用途是什麼？
    陳：消炎，就是消炎作用啊。
    調：消炎喔。
    陳：消炎止血。
    調：消炎止血，消炎止血。那它的來源是？
    陳：成份就是剛才你們拿的那個…
    調：這個喔？
    陳：對對對，你就寫。
    調：可是這個實物是粉啊。
    陳：對呀，用凡士林就可以了啊。
    調：喔，跟凡士林調和後，再分裝？
    陳：對對。
    調：拉到這邊好了，內容物為黃藥膏啦，逗點，其效用消炎
        止血，我是向仁興化學製藥股份有限公司購入消炎粉，
        消炎粉後，以凡士林作為溶劑調和消炎粉，這樣子？
    陳：消炎，還有另外那個啊，消炎粉還有…
    調：加這個？
    陳：嘿，次末食子酸，還有，對呀，這個才是黃色啊。
    調：喔，就加在一起？
    陳：嘿，還有另外一個咧？氧化，氧化什麼，氧化鋅啦。
    調：氧化鋅，喔，氧化鋅是什麼樣？
    陳：它是那個，氧化鋅是止血啊。
    調：我說長什麼樣子？
    陳：粉啊粉啊，就是剛才白色那個粉啊。不是不是，那是藥
        膏。
    調：我們剛扣的長什麼樣子？
    陳：就一樣白色的，白。
    調：喔，我知道了，就我說很像毒品啊對不對？
    陳：對呀對呀。
    調：以凡士林、次末食子酸ㄇㄧˋ，這個唸ㄇㄧˋ嘛？
    陳：怎麼會唸ㄇㄧˋ，怎麼會ㄇㄧˋ咧，次末食子酸「鉍」
        。
    調：鉍。
    陳：好像是日本進口的，日本進口的，你就這它那樣打啦。
    調：次末食子酸鉍喔，鉍喔，這不要喔，不是還有一個什麼
        ，碳什麼，那包白色叫什麼？
    陳：氧化鋅。
    調：及氧化鋅調和後，氧化鋅喔，金辛的鋅，再分裝至不同
        容器，那黃藥膏也會賣給病人嗎？
    陳：很，比較少啦。
    調：比較少，就是妳在？
    陳：在擦的時候。
    調：黃藥膏我都是在治療的過程中直接塗抹患部，所以沒有
        直接拿黃藥膏去賣？是賣白藥膏？
    陳：有時，賣白藥膏、黃藥膏這樣。
    （中略）
    陳：這也是，就是那個黃藥粉再加點藥粉下去攪一攪，有時
        候就是加強啦。
    調：黃藥粉加什麼？
    陳：就是那些藥膏，白色的。
    調：有白有黃？
    陳：對呀對呀。有時候就是說把它混合在一起，就是那個啊
        ，混合在一起，就是說比較加強啦。
    調：妳是說塗抹在那上面？
    陳：對對對對，就是加強。
    調：就是混合黃藥膏及白藥膏後的產物啦喔。
    陳：有時候就是你消炎粉多加一點啊。
    調：就是然後，用來強化這個消炎。
    陳：消炎。
    （中略）
    調：所以這個黃藥膏當然也沒有衛生署的核准字號嘛？
    陳：對呀。
    調：因為妳是買，分別買這個各個不同的藥廠原料後來自己
        再組合就對了？
    陳：嗯。
    （中略）
    調：痔瘡這些，這些治療大部分是妳來做還是妳婆婆？還是
        妳們一起？
    陳：都一起啊。」等語（以上均參見本院100 年10月21日準
    備程序筆錄第3 至28頁）。
    由上開問答之前後脈絡可清楚看出，調查官均係以「妳」如
    何如何來問被告陳玉霖，被告陳玉霖亦順著回答其診視、觸
    診、以針頭注射藥物治療甚至結紮、清洗肛門以及敷藥、分
    裝調配藥品之過程，顯然被告陳玉霖係以自己實際行為之經
    驗而回答，而非其所辯僅係依其所知客觀回答甚明。況其中
    被告陳玉霖先後兩次明確回答係伊與婆婆即被告黃金英一起
    治療、互相幫忙等語，卷附扣案名片中亦係兩人聯合署名，
    參以前揭被告陳玉霖對於整體治療過程及藥品販入後分裝調
    配進而販賣之細節均瞭若指掌等情，可證被告陳玉霖顯亦有
    實際為上開治療痔瘡之行為及分裝調配藥品而販賣之行為，
    至為灼然。
(三)依藥事法第6 條之規定，該法所稱藥品，係指下列各款之一
    之原料藥及製劑：1.載於中華藥典或經中央衛生主管機關認
    定之其他各國藥典、公定之國家處方集，或各該補充典籍之
    藥品；2.未載於前款，但使用於診斷、治療、減輕或預防人
    類疾病之藥品；3.其他足以影響人類身體結構及生理機能之
    藥品；4.用以配製前三款所列之藥品」。另依同法第20條之
    規定，偽藥係指藥品經稽查或檢驗，有下列各款情形之一者
    ：1.未經核准，擅自製造者；2.所含有效成分之名稱，與核
    准不符者；3.將他人產品抽換或摻雜者；4.塗改或更換有效
    期間之標示者。又依同法第39條1 項規定：製造、輸入藥品
    ，應將其成分、規格、性能、製法之要旨，檢驗規格與方法
    及有關資料或證件，連同原文和中文標籤、原文和中文仿單
    及樣品，並繳納費用，申請中央衛生主管機關查驗登記，經
    核准發給藥品許可證後，始得製造或輸入。經查，扣案如附
    表所示疑似藥物物品經送行政院衛生署食品藥物管理局及法
    務部調查局鑑驗結果，其中編號1 之外用白藥膏內含Lidoca
    ine 及Chlorpheniramine等西藥成分、深黃消炎藥丸及淺黃
    消炎藥丸內含Mefenamic acid西藥成分、白色消化藥丸內含
    鋁鹽及鎂鹽、不明藥丸內含Cephalexin成分、不明藥膏內含
    Sulfanilamide 西藥成分、黑色草藥膏內含Benzocaine西藥
    成分乙節，有法務部調查局99年4 月30日調科壹字第099001
    93310 號鑑定書、行政院衛生署食品藥物管理局99年7 月14
    日FDA 研字第0990029092號函所附檢驗報告書各一份附卷可
    稽。另被告二人所用以調配製造藥物之黃蓮粉、梅片等中藥
    材，係供診斷被告二人治療、減輕病患疾病所使用，亦應以
    藥品列管。再就扣案其他藥品部分，被告二人於調查局應訊
    時，亦均陳明有消炎、止痛、止癢、通血路、消腫、清洗肛
    門、消化、排便、排氣、退火、幫助收縮、治療肛裂、脫肛
    等功能，堪認上開扣案藥品，亦係供被告二人為診斷、治療
    之用，即均屬藥事法第6 條所定之藥品，應無疑義。
(四)按分裝藥品亦屬製造藥品行為，本案被告二人「將白藥膏分
    裝至小瓶販售給民眾」及「藥膏係由數種藥品原料調劑後分
    裝販售等行為，已屬藥事法第20條第1 款「未經核准，擅自
    製造」及第3 款「將他人產品抽換或摻雜者」所稱之偽藥。
    又醫師法第28條所稱之醫療業務，係指以醫療行為為職業而
    言。所稱醫療行為係指以治療、矯正或預防人體疾病、傷害
    、殘缺為目的，所為之診察、診斷及治療；或基於診察、診
    斷結果以治療為目的，所為處方、用藥、施術或處置等行為
    全部或一部的總稱，有行政院衛生署食品藥物管理局99年8
    月23日FDA 藥字第0990030102號函一份在卷可按。準此，本
    案被告二人未經衛生主管機關核准，即以消炎粉、凡士林、
    次沒食子酸鉍、氧化鋅等原料自行調配製造「黃藥膏」，並
    將購自中國化學製藥股份有限公司之強力施美藥膏分裝成小
    罐之「白藥膏」，此部分所為顯已屬製造偽藥之行為。另被
    告二人以針頭點破甚至結紮等方式治療病患痔瘡，並在其上
    敷藥及開立、販賣前揭黃藥膏、白藥膏及搭配如附表所示之
    藥品供病患使用，自亦已屬擅自執行醫療業務之行為，至為
    明確。
(五)綜上所述，被告二人上開所辯，均非足採，本案事證明確，
    被告二人犯行均堪認定，應依法論科。
三、論罪科刑部分：
(一)核被告二人所為，均係犯醫師法第28條前段之未取得合法醫
    師資格而擅自執行醫療業務罪及藥事法第82條第1 項之製造
    偽藥罪。被告二人就上開犯行間有犯意聯絡、行為分擔，均
    為共同正犯。被告二人製造偽藥之目的即在於販售牟利，是
    渠等製造之初即具有販賣意圖，其販賣之低度行為自應為製
    造之高度行為所吸收而不另論罪。公訴意旨認被告二人另犯
    藥事法第83條第1 項之明知為偽藥而販賣罪，容有誤會。又
    刑事法若干犯罪之行為態樣，本質上原具有反覆、延續實行
    之特徵，立法時既予特別歸類，定為犯罪構成要件之行為要
    素，則行為人基於概括之犯意，在密切接近之一定時、地持
    續實行之複次行為，倘依社會通念，於客觀上認為符合一個
    反覆、延續性之行為觀念者，於刑法評價上，即應僅成立一
    罪，俾免有重複評價、刑度超過罪責與不法內涵之疑慮；學
    理上所稱「集合犯」之職業性、營業性或收集性等具有重複
    特質之犯罪均屬之，例如經營、從事業務、收集、販賣、製
    造、散布等行為概念者是，最高法院95年度台上字第1079號
    判決意旨可資參照。被告二人所犯上開二罪，本質上各均具
    有反覆實施之職業性、營業性特質，是渠等於上開密集期間
    ，於同一地點，所擅自執行之多次醫療業務行為，及多次製
    造偽藥之行為，在行為概念上，各應評價認係包括一罪之集
    合犯。另醫師法所稱之醫療行為係指以治療、矯正或預防人
    體疾病、傷害、殘缺為目的，所為之診察、診斷及治療；或
    基於診察、診斷結果以治療為目的，所為處方、用藥、施術
    或處置等行為全部或一部的總稱，業如前述，是被告二人前
    揭調配製造偽藥之行為，應亦屬其整體治療痔瘡醫療行為之
    一部，故被告二人係以一行為同時觸犯上開二罪，為想像競
    合犯，應依刑法第55條之規定從一重依製造偽藥罪處斷。又
    因輕罪之醫師法第28條前段未取得合法醫師資格而擅自執行
    醫療業務罪之法定刑最低刑度為六月以上有期徒刑，是依前
    揭製造偽藥罪處斷時，仍應受此法定刑最低刑度之限制，自
    不待言。
(二)本院爰審酌被告陳玉霖並無前科，有其臺灣高等法院被告前
    案紀錄表一份在卷可按，素行尚可，被告黃金英則前已有製
    造偽藥之前科，業如前述，仍不知悔改而再為本案相同性質
    犯行，素行非佳，渠等犯罪之動機在於營利，未取得臺灣合
    法醫師資格，即擅自執行具侵入性之醫療業務，期間不短，
    並製造偽藥販售他人，對於國民健康傷害之程度，兼衡尚未
    查有渠等因此傷害病患或延誤治療之情形，暨被告黃金英已
    滿七十歲，年事已高，犯罪後坦承主要犯罪事實，態度良好
    ，被告陳玉霖雖未完全坦承犯行，但亦承認主要醫療及調配
    藥劑進而販賣之過程，態度尚可等一切情狀，分別量處如主
    文所示之刑，以資懲儆。
(三)扣案如附表所示之物品均為被告二人所有乙節，業據渠等供
    承在卷，其中如附表編號1 至49號、60至71號及73號所示之
    物品，係被告二人犯本案醫師法第28條前段之罪所使用之藥
    物、器械，應依醫師法第28條後段規定宣告沒收。另如附表
    編號50至59號、72號所示之物品，則係供被告二人犯醫師法
    第28條前段之罪所用之物或所生之物，此部分則應依刑法第
    38條第1 項第2 款、第3 款之規定予以宣告沒收。
據上論斷，應依刑事訴訟法第299 條第1 項前段，醫師法第28條
，藥事法第82條第1 項，刑法第11條、第28條、第55條、第38條
第1 項第2 款、第3 款，判決如主文。
本案經檢察官褚仁傑到庭執行職務。
中    華    民    國   100    年    12    月    27    日
            刑事第二十一庭  審判長法  官 張紹省
                                  法  官 王瑜玲
                                  法  官 林維斌
以上正本證明與原本無異。
如不服本判決應於送達後十日內向本院提出上訴狀。
                                  書記官 周雅玲
中    華    民    國   100    年    12    月    27    日
附錄本案論罪科刑法條全文：
醫師法第28條
未取得合法醫師資格，擅自執行醫療業務者，處六個月以上五年
以下有期徒刑，得併科新臺幣三十萬元以上一百五十萬元以下罰
金，其所使用之藥械沒收之。但合於下列情形之一者，不罰：
一、在中央主管機關認可之醫療機構，於醫師指導下實習之醫學
    院、校學生或畢業生。
二、在醫療機構於醫師指示下之護理人員、助產人員或其他醫事
    人員。
三、合於第11條第1項但書規定。
四、臨時施行急救。
藥事法第82條第1項
製造或輸入偽藥或禁藥者，處十年以下有期徒刑，得併科新臺幣
一千萬元以下罰金。
附表：
┌──┬─────────────┬──┬──┬────┐
│編號│品名                      │單位│數量│備註    │
├──┼─────────────┼──┼──┼────┤
│ 1  │外用白藥膏抽樣            │ 個 │2   │        │
├──┼─────────────┼──┼──┼────┤
│ 2  │外用黃藥膏抽樣            │ 個 │2   │        │
├──┼─────────────┼──┼──┼────┤
│ 3  │外用白藥膏長條抽樣        │ 個 │2   │        │
├──┼─────────────┼──┼──┼────┤
│ 4  │外用黃藥膏長條抽樣        │ 個 │2   │        │
├──┼─────────────┼──┼──┼────┤
│ 5  │外用白藥膏小瓶抽樣        │ 個 │2   │        │
├──┼─────────────┼──┼──┼────┤
│ 6  │外用黃藥膏小瓶抽樣        │ 個 │2   │        │
├──┼─────────────┼──┼──┼────┤
│ 7  │黃蓮藥丸抽樣              │ 粒 │79  │        │
├──┼─────────────┼──┼──┼────┤
│ 8  │消化藥丸抽樣              │ 罐 │2   │        │
├──┼─────────────┼──┼──┼────┤
│ 9  │深黃消炎藥丸抽樣          │ 粒 │20  │        │
├──┼─────────────┼──┼──┼────┤
│ 10 │淺黃消炎藥丸抽樣          │ 粒 │10  │        │
├──┼─────────────┼──┼──┼────┤
│ 11 │白色消化藥丸抽樣          │ 粒 │103 │        │
├──┼─────────────┼──┼──┼────┤
│ 12 │梅片抽樣                  │ 盒 │2   │        │
├──┼─────────────┼──┼──┼────┤
│ 13 │貼布抽樣                  │ 片 │12  │        │
├──┼─────────────┼──┼──┼────┤
│ 14 │不思議膏抽樣              │ 個 │1   │        │
├──┼─────────────┼──┼──┼────┤
│ 15 │不明藥丸                  │ 粒 │7   │        │
├──┼─────────────┼──┼──┼────┤
│ 16 │淺黃消炎藥丸              │ 粒 │71  │        │
├──┼─────────────┼──┼──┼────┤
│ 17 │深黃消炎藥丸              │ 粒 │72  │        │
├──┼─────────────┼──┼──┼────┤
│ 18 │栓劑                      │ 盒 │3   │        │
├──┼─────────────┼──┼──┼────┤
│ 19 │外用白藥膏                │ 罐 │42  │        │
├──┼─────────────┼──┼──┼────┤
│ 20 │外用黃藥膏                │ 個 │34  │        │
├──┼─────────────┼──┼──┼────┤
│ 21 │外用黃藥膏小瓶            │ 個 │15  │        │
├──┼─────────────┼──┼──┼────┤
│ 22 │外用黃藥膏長條            │ 個 │11  │        │
├──┼─────────────┼──┼──┼────┤
│ 23 │外用白藥膏小瓶            │ 個 │61  │        │
├──┼─────────────┼──┼──┼────┤
│ 24 │消化藥丸                  │ 罐 │19  │        │
├──┼─────────────┼──┼──┼────┤
│ 25 │外用白藥膏長條            │ 個 │16  │        │
├──┼─────────────┼──┼──┼────┤
│ 26 │白色消化藥丸              │ 罐 │7   │        │
├──┼─────────────┼──┼──┼────┤
│ 27 │不思議膏                  │ 個 │4   │        │
├──┼─────────────┼──┼──┼────┤
│ 28 │梅片                      │ 盒 │4   │        │
├──┼─────────────┼──┼──┼────┤
│ 29 │黃蓮粒                    │ 罐 │4   │        │
├──┼─────────────┼──┼──┼────┤
│ 30 │黃蓮粉                    │ 罐 │2   │        │
├──┼─────────────┼──┼──┼────┤
│ 31 │白藥膏                    │ 罐 │6   │        │
├──┼─────────────┼──┼──┼────┤
│ 32 │黃藥膏                    │ 罐 │1   │        │
├──┼─────────────┼──┼──┼────┤
│ 33 │白色消化藥丸              │ 罐 │2   │        │
├──┼─────────────┼──┼──┼────┤
│ 34 │黃色藥丸                  │ 罐 │1   │        │
├──┼─────────────┼──┼──┼────┤
│ 35 │黑色藥膏                  │ 罐 │1   │        │
├──┼─────────────┼──┼──┼────┤
│ 36 │三七粉                    │ 罐 │1   │        │
├──┼─────────────┼──┼──┼────┤
│ 37 │五倍子粉                  │ 罐 │1   │        │
├──┼─────────────┼──┼──┼────┤
│ 38 │次沒食子酸鉍              │ 罐 │2   │        │
├──┼─────────────┼──┼──┼────┤
│ 39 │不明藥膏                  │ 罐 │1   │        │
├──┼─────────────┼──┼──┼────┤
│ 40 │消炎粉                    │ 包 │1   │        │
├──┼─────────────┼──┼──┼────┤
│ 41 │氧化鋅                    │ 包 │1   │        │
├──┼─────────────┼──┼──┼────┤
│ 42 │黑色草藥膏抽樣            │ 罐 │2   │        │
├──┼─────────────┼──┼──┼────┤
│ 43 │氧化鋅                    │ 罐 │1   │        │
├──┼─────────────┼──┼──┼────┤
│ 44 │消炎粉                    │ 盒 │2   │        │
├──┼─────────────┼──┼──┼────┤
│ 45 │氧化鋅                    │ 盒 │3   │        │
├──┼─────────────┼──┼──┼────┤
│ 46 │次沒食子酸鉍              │ 盒 │1   │        │
├──┼─────────────┼──┼──┼────┤
│ 47 │黃蓮藥丸                  │ 罐 │142 │        │
├──┼─────────────┼──┼──┼────┤
│ 48 │黑色草藥膏                │ 罐 │19  │        │
├──┼─────────────┼──┼──┼────┤
│ 49 │貼布                      │ 包 │23  │        │
├──┼─────────────┼──┼──┼────┤
│ 50 │收據                      │ 冊 │2   │        │
├──┼─────────────┼──┼──┼────┤
│ 51 │病歷表                    │ 冊 │1   │        │
├──┼─────────────┼──┼──┼────┤
│ 52 │文件資料                  │ 張 │2   │        │
├──┼─────────────┼──┼──┼────┤
│ 53 │出貨單                    │ 份 │1   │        │
├──┼─────────────┼──┼──┼────┤
│ 54 │筆記本                    │ 本 │2   │        │
├──┼─────────────┼──┼──┼────┤
│ 55 │名片                      │ 張 │1   │        │
├──┼─────────────┼──┼──┼────┤
│ 56 │診療單                    │ 本 │1   │        │
├──┼─────────────┼──┼──┼────┤
│ 57 │手術證明書                │ 本 │1   │        │
├──┼─────────────┼──┼──┼────┤
│ 58 │印章                      │ 個 │1   │        │
├──┼─────────────┼──┼──┼────┤
│ 59 │撕毀信封                  │ 張 │1   │        │
├──┼─────────────┼──┼──┼────┤
│ 60 │藥膏貼紙                  │ 張 │36  │        │
├──┼─────────────┼──┼──┼────┤
│ 61 │藥丸貼紙                  │ 張 │21  │        │
├──┼─────────────┼──┼──┼────┤
│ 62 │針筒                      │ 個 │1   │        │
├──┼─────────────┼──┼──┼────┤
│ 63 │塑膠針筒                  │ 個 │4   │        │
├──┼─────────────┼──┼──┼────┤
│ 64 │灸筒                      │ 個 │4   │        │
├──┼─────────────┼──┼──┼────┤
│ 65 │針                        │ 盒 │2   │        │
├──┼─────────────┼──┼──┼────┤
│ 66 │指套                      │ 包 │1   │        │
├──┼─────────────┼──┼──┼────┤
│ 67 │手術用具                  │ 組 │1   │        │
├──┼─────────────┼──┼──┼────┤
│ 68 │手術用具                  │ 個 │19  │        │
├──┼─────────────┼──┼──┼────┤
│ 69 │長條罐子                  │ 個 │6   │        │
├──┼─────────────┼──┼──┼────┤
│ 70 │藥膏空瓶                  │ 個 │81  │        │
├──┼─────────────┼──┼──┼────┤
│ 71 │小瓶藥膏空瓶              │ 個 │73  │        │
├──┼─────────────┼──┼──┼────┤
│ 72 │手術照片                  │ 包 │1   │        │
├──┼─────────────┼──┼──┼────┤
│ 73 │空瓶蓋子                  │ 罐 │1   │        │
└──┴─────────────┴──┴──┴────┘